---
title: "R Notebook"
output: html_notebook
---

```{r}
library(fitdistrplus)
library(tidyverse)
library(readxl)
```

```{r}
completo<-function(a){
  m<-a[complete.cases(a)]
  return(m)
}
```

```{r}
DF1 <- read_excel("DatosEPR1 2024-1.xlsx",sheet = "Data Sistema Tapado")
```


ESTIMAR MANTENIMIENTO

```{r}
M<-completo(DF1$MANTENIMIENTO)
hist(M)
boxplot(M)
```
Es muy posible que sea una normal por lo que los valores atipicos en el boxplot esten bien.

```{r}
plot(M)
plot(M,type = "l")
acf(M,lag.max = 80)
```



Es aleatorio y autoindependiente.

Ahora si cada podemos decir que cada trimestre es  aleatorio y autoindependiente.

```{r}
descdist(M)
```
Posible distribucion para el comportamiento del mantenimiento:
norm

```{r}
fitdist(M,"norm")
```
```{r}
GB_M1N<-gofstat(fitdist(M,"norm"))
GB_M1N$chisqpvalue
GB_M1N$kstest
ks.test(M,pnorm,7488.3096,376.9669)
```

```{r}
plot(fitdist(M,"norm"),breaks = 10, col = "skyblue", lwd = 2)
```
Segun las pruebas de bondad y los PP y QQ Plot se ajusta bien a la  normal.


Ahora podemos modelar El gasto de Mantenimiento Anual como:

CADA TRIMESTRE DE MATENIMIENTO ~ norm(7488.3096,376.9669)

ESTIMANDO LIMPIEZA

```{r}
L<-DF1$LIMPIEZA
```

```{r}
hist(L)
boxplot(L)
```
No hay outlayers y posiblemente sea Uniforme.

```{r}
plot(L)
plot(L,type = "l")
acf(L)
```

Si es aleatorio y autoindependiente.

```{r}
descdist(L)
```
Segun el grafico de Cullen and Frey es muy probable que sea Uniforme.

```{r}
fitdist(L,"unif")
```

```{r}
GB_L<-gofstat(fitdist(L,"unif"))
ks.test(L,punif,28.37638	,41.66395	)
plot(fitdist(L,"unif"),breaks = 10, col = "skyblue", lwd = 2)
```
Segun las pruebas de bondad y ajuste la distribucion se ajusta bastante bien a la uniforme.

EVENTO DE VENTA DE MAQUINA.

```{r}
EV1<-completo(DF1$`Escenario 1`)
EV2<-completo(DF1$`Escenario 2`)
EV3<-completo(DF1$`Escenario 3`)
```

```{r}
hist(EV1)
boxplot(EV1)
hist(EV2)
boxplot(EV2)
hist(EV3)
boxplot(EV3)
```


```{r}
plot(EV1)
plot(EV1,type = "l")
acf(EV1)
plot(EV2)
plot(EV2,type = "l")
acf(EV2)
plot(EV3)
plot(EV3,type = "l")
acf(EV3)
```

Los 3 eventos son aleatorios y autoindependientes

```{r}
descdist(EV1,boot = 100)
descdist(EV2,boot = 100)
descdist(EV3,boot = 100)
```
Los posibles casos obtenidos del grafico Cullen and Frey son:

Evento de Venta 1 es posible que sea una norm o una gamma
Evento de Venta 2 es posible que sea una unif
Evento de Venta 3 es posible que sea una norm o gamma

Estimacion de parametros de EV1 y EV3 para gamma sale error

```{r}
fitdist(EV1,"norm")
fitdist(EV2,"unif")
fitdist(EV3,"norm")
```

```{r}
GB_EV1<-gofstat(fitdist(EV1,"norm"))
ks.test(EV1,pnorm,127716.44	,20785.23	)
GB_EV2<-gofstat(fitdist(EV2,"unif"))
ks.test(EV2,punif,123081.7,214295.6		)
GB_EV3<-gofstat(fitdist(EV3,"norm"))
ks.test(EV3,pnorm,203886.33	,20695.67	)
```
Todas las H0 no rechazadas por KSTEST

```{r}
plot(fitdist(EV1,"norm"),breaks = 10, col = "skyblue", lwd = 2)
plot(fitdist(EV2,"unif"),breaks = 10, col = "skyblue", lwd = 2)
plot(fitdist(EV3,"norm"),breaks = 10, col = "skyblue", lwd = 2)
```
Se puede concluir:

Evento de Venta 1 ~ norm(127716.44	,20785.23	)
Evento de Venta 2 ~ unif(123081.7,214295.6)
Evento de Venta 3 ~ norm(203886.33	,20695.67)

Entonces:

Limpieza ~ unif(28.37638	,41.66395	)

MATENIMIENTO TRIMESTRAL ~ norm(7488.3096,376.9669)
Evento 1 de Venta Maquina ~ norm(127716.44	,20785.23	)
Evento 2 de Venta Maquina ~ unif(123081.7,214295.6)
Evento 3 de Venta Maquina ~ norm(203886.33	,20695.67)
