---
title: "Proyecto Avance 1-Simulacion"
output: html_notebook
---

```{r}
library(readxl)
library(tidyverse)
```


Proyecto Grupal N°1 (P1) 


Imagen Mermelada de Cocona

Principales Estrategias 2025-2035:

•	Incrementar la participación del mercado en un 40%
•	Incrementar la utilidad después de impuestos en un 45%
•	Ser reconocidos como una empresa innovadora en el sector

SE PROPONEN 2 SOLUCIONES FACTIBLES PARA LAS ALTAS MERMAS QUE ASCIENDEN AL 8% DEL COSTO PROD.+OTROS

CASO 1.

1.- Sistema de Tapado Automático de Mermelada: 

```{r}
DF1 <- read_excel("DatosEPR1 2024-1.xlsx",sheet = "Data Sistema Tapado")
```

```{r}
#Costos.
maquina<-500000 #costo de la maquina
instalacionV<-gen_unif(80000,85000) #Servicio de instalacion y validacion(incluye capacitacion)
mantenimientoE<-0 #ESTIMAR CON DATOS DEL EXCEL
partes_reemplazar<-25000 #fijos y cada 18 meses
limpieza<-0 #ESTIMAR CON DATOS DEL EXCEL
software<-25000 #fijos y cada 2 años

#Beneficios Adicionales. ESTIMAR CON DATOS DEL EXCEL
#Se puede vender la maquina basado en :
#CASOS DE VENTAS SIMILARES   35%
#VALOR EN LIBROS             40%
#PERITOS CERTIFCADOS         25%
#NO SE REQUIEREN REPROCESOS.
```

```{r}
Mantenimiento<-rnorm(1,7515.0150,378.3456)+rnorm(1,7588.8322,381.5869)+
  rnorm(1,7435.5782,332.3644)+rnorm(1,7413.813	,387.360)
```

```{r}
limpieza<-runif(1,28.37638	,41.66395	)
```

```{r}
Venta_maquina<-sample(x = c(rnorm(1,127716.44	,20785.23	),runif(1,123081.7,214295.6),rnorm(1,203886.33	,20695.67)),size = 1,prob = c(0.35,0.4,0.25))
Venta_maquina
```

Habiendo calculado todo Procedemos a calcular la utilidad.


```{r}
#Costos.
maquina<-500000 #costo de la maquina

costos<-function(){
  instalacionV<-gen_unif(1,80000,85000) #Servicio de instalacion y validacion(incluye capacitacion)
  Mantenimiento<-rnorm(1,7515.0150,378.3456)+rnorm(1,7588.8322,381.5869)+
  rnorm(1,7435.5782,332.3644)+rnorm(1,7413.813	,387.360)
  limpieza<-runif(365,28.37638	,41.66395	)
  
}

partes_reemplazar<-25000 #fijos y cada 18 meses
limpieza<-0 #ESTIMAR CON DATOS DEL EXCEL
software<-25000 #fijos y cada 2 años

#Beneficios Adicionales. ESTIMAR CON DATOS DEL EXCEL
#Se puede vender la maquina basado en :
#CASOS DE VENTAS SIMILARES   35%
#VALOR EN LIBROS             40%
#PERITOS CERTIFCADOS         25%
#NO SE REQUIEREN REPROCESOS.
```


CASO 2.

2.- Tapado Manual con aplicación de elementos poka-yoke: 

OPERACION MANUAL->COMPRAR 2 ELEMENTOS

EN CADA CAMBIO SE COMPRA UN ELEMENTO SIN ALTERAR EL COSTO.
EL COSTO DE ESTE ELEMENTO DEBE CAMBIAR CADA 6 MESES -> VIENE DE ALEMANIA.
VARIACION DEL COSTO DE TRANSPORTE INTERNACIONAL-> DATA HISTORICA DE INCOTERM DDP(DELIVERED DUTY PAID) PROVISTA POR EL PROVEEDOR.

```{r}
DF2<- read_excel("DatosEPR1 2024-1.xlsx", 
    sheet = "Data Elemento Poka-Yoke")
```

```{r}
Transporte<-completo(DF2$Precio_transporte)
COperarioB<-completo(DF2$`Con Bono`)
COperarioSB<-completo(DF2$`Sin Bono`)
Seguro<-completo(DF2$`Costo Reproceso`)
```

COSTO DE TRANSPORTE DEL CAMBIO

```{r}
hist(Transporte)
boxplot(Transporte)
```

No hay outlayers y posiblemente sea una Normal.

```{r}
plot(Transporte)
plot(Transporte,type = "l")
acf(Transporte)
```

```{r}
descdist(Transporte)
```
Posiblemente se trate de una normal

```{r}
fitdist(Transporte,"norm")
```

```{r}
GB_T<-gofstat(fitdist(M_1,"norm"))
GB_T$chisqpvalue
GB_T$kstest
ks.test(Transporte,pnorm,20231.456		,2467.986	)
```
Chi2 y KS aceptan la hipotesis nula.

```{r}
plot(fitdist(M_1,"norm"))
```

Segun la prueba de bondad y los PP y QQ Plot se acepta que la distribucion es normal.

Transporte ~ norm(20231.456		,2467.986)

```{r}
Transporte<-rnorm(1,20231.456		,2467.986)
```



AL DESGASTARSE NO PUEDE TOMAR SU FORMA ORIGINAL
NO REQUIERE COSTOS DE CAPACITACION POR QUE LA OP NO ES COMPLICADA.

COSTO PROMEDIO DE 1 OPERARIO:

BONO DE PRODUCTIVIDAD -> 70% DE ALCANZARSE, EXISTE DATA HISTORICA BASA DE EN ACTIVIDAD SIMILAR EN LA EMPRESA (INCLUYE HORAS EXTRAS DEPENDIENDO DEL MES) 

SE REQUIEREN POR LO MENOS 3 PERSONAS (1 POR TURNO)

ADICIONALMENTE SEGURO DE 200 MENSUALES POR LESIONES X TRABAJADOR

INVERTIR EN COSTO DE REPROCESO PORQUE ESTUDIOS DE GAGE R&R INDICAN ERROR ENTRE OPERARIOS.
PARA ESTIMAR SE CUENTA CON DATA HISTORICA DE FRUCTUS 


Considerando la información presentada
evaluación de proyectos de 5 años 
un Costo Ponderado de Capital del 15% anual
se le pide definir cuál de los 2 proyectos debe ser implementado SOLO SE PUEDE FINANCIAR UNO



BENEFICIOS:

Para el cálculo de beneficios relevantes operativos considere la información de costos de producción proyectados: 

PRIMER AÑO ~  
gen_triangular( 3,699,850 3,027,150 3,223,487 )
SEGUNDO AÑO ~ gen_triangular( 4,178,405 3,418,695 3,836,359 )
TERCER AÑO ~ gen_triangular(4,641,771 3,797,812 3,836,359 )
4TO AÑO ~ gen_triangular( 5,196,441 4,251,633 4,673,299 )
5TO AÑO ~ gen_triangular(5,570,937 4,558,040 5,039,321 )

```{r}

```


Para ello, realice un resumen ejecutivo tomando en cuenta los siguientes puntos:



BENEFICIOS GENERALES.
```{r}
Auno<-gen_triangular(1,3699850,3027150,3223487)
Ados<-gen_triangular(1,4178405,3418695,3836359)
Atres<-gen_triangular(1,4641771,3797812,3836359)
Acuatro<-gen_triangular(1,5196441,4251633,4673299)
Acinco<-gen_triangular(1,5570937,4558040,5039321)
```



a)	Describa cuál es la métrica a evaluar para la toma de decisiones y cuáles son sus componentes por cada proyecto?. (3 puntos)

b)	Infiera todas las distribuciones de probabilidad asociadas a la data histórica existente (5 puntos)

c)	Defina cuál será el procedimiento lógico a seguir para responder cuál es el proyecto más adecuado a implementar en FRUCTUS (2 puntos)

d)	Considerando un número de réplicas que permita obtener un medio ancho de intervalo de confianza igual al 5% de la media, realice el intervalo de confianza de la métrica propuesta y la probabilidad de que cada uno de los proyectos sea aprobado (7 puntos)

e)	Indique cuál debe ser implementado?, Por qué?. Tome como base los resultados obtenidos en d) (2 puntos)













